【裁判字號】    89,訴,2572
【裁判日期】    891219
【裁判案由】    懲治盜匪條例
【裁判全文】
臺灣臺中地方法院刑事判決                        八十九年度訴字第二五七二號
    公  訴  人  臺灣臺中地方法院檢察署檢察官
    被      告  乙○○
    指定辯護人  本院公設辯護人  丙○○
右列被告因懲治盜匪條例案件，經檢察官提起公訴 (八十九年度偵字第一六五○六號
)，本院判決如左：
    主  文
乙○○連續意圖為自己不法所有，以強暴、脅迫致使不能抗拒而取他人之物及使他人
交付其物，累犯，處有期徒刑捌年。
    事  實
一、乙○○曾於民國八十五年間因竊盜罪，經本院判處有期徒刑二年確定，甫於八十
    七年五月四日執行完畢，猶不知悔改，復意圖為自己不法之所有，並基於概括犯
    意，先後於：
(一)八十九年九月十六日凌晨四時許，在台中市○○區○○里○○○街五巷三號門前
    ，頭戴安全帽、口罩，用手持刀架住甲○○頸部，脅迫並強令其交付其身上之粉
    紅色手提包一只，致使甲○○不能抗拒而交付該皮包予乙○○，皮包內有新台幣
    （下同）八千餘元、黑色小海豚行動電話一支、信用卡二張、金融卡三張、身分
    證一張及駕照一張。
(二)八十九年九月二十二日凌晨四時許，先將原騎用中車牌號碼ＪＯＵ－五七五號之
    機車車牌拆下置於機車座墊下置物箱內，頭帶黑色半罩式安全帽，並騎乘上開未
    懸掛車牌之機車，攜帶自己所有之西瓜刀一支，在台中市北屯區○○○○街三二
    號前見方雪泳一人正在停放機車，即持西瓜刀上前攔阻，強令方雪泳交付身上財
    物，方雪泳懇求留下證件等物品，乙○○未予理會，即強行取走方雪泳右肩上所
    背黑色皮包，內有三萬元、信用卡七張、提款卡二張、身份證、汽車駕駛執照、
    健保卡、支票各一張及ＮＯＫＩＡ牌六一五０型行動電話一支，隨後欲逃離現場
    之際，方雪泳乘機拉扯乙○○所騎機車之後扶手，乙○○復持西瓜刀揮舞以嚇退
    方雪泳，拉扯中乙○○機車倒地，置於機車座墊下置物箱內ＪＯＵ－五七五號之
    車牌因而掉出，為方雪泳拾獲，乙○○則騎機車離去。經方雪泳報警循線查獲，
    並扣得乙○○出賣上開行動電話予不知情之音通通信廣場負責人鄭湘君之讓渡切
    結書一紙及供作案用之機車一輛。
二、案經台中市警察局第一分局報請臺灣臺中地方法院檢察署檢察官偵查起訴及台中
    縣警察局第五分局報請臺灣臺中地方法院檢察署移送併辦。
    理  由
一、訊據被告乙○○對於右揭盜匪犯行均坦承不諱，核與被害人甲○○、方雪泳於警
    訊中指述之被害情節均相符；此外復有扣案之重機車ＪＯＵ－五七五號車牌一面
    、被告出賣被害人方雪泳之行動電話讓渡切結書影本一紙、警方帶同查勘被告購
    買犯案刀械及犯罪地點照片十幀在卷可稽，足徵被告自白與事實相符。被告犯行
    堪以認定，應予依法論科。
二、核被告所為，係犯懲治盜匪條例第五條第一項第一款之盜匪罪。其先後二次強盜
    犯行，時間緊接，犯罪構成要件相同，顯係基於概括犯意反覆為之，為連續犯，
    應依連續犯之規定論以一罪。而台灣台中地方法院檢察署移送併辦之被告強盜甲
    ○○之犯行部分雖未據檢察官提起公訴，然與已起訴之強盜方雪泳犯行部分，有
    連續犯之裁判上一罪關係，為起訴效力所及，本院自應併予審判。又被告於八十
    五年間因竊盜罪，經法院判處有期徒刑二年確定，甫於八十七年五月四日執行完
    畢，有台灣高等法院被告全國前案紀錄表及臺灣台中地方法院檢察署刑案資料查
    註紀錄表附卷可憑，其受有期徒刑執行完畢後五年以內再犯本件有期徒刑以上之
    罪，為累犯，應依法加重其刑（盜匪罪法定刑之無期徒刑部分，不得加重）。爰
    審酌被告素行不佳，年輕不思正途，以強盜手段取得財物，利用深夜婦女獨行之
    際以暴力方式行搶，對被害人身心安全、財物及社會秩序安寧均造成重大危害，
    惟其犯後坦承自白犯行等一切情狀，量處如主文所示之刑。又檢察官聲請諭知強
    制工作之部分，經查被告雖曾有竊盜前科，惟其次數並非頻繁，距此次犯行亦有
    相當時日，尚難認有犯罪之習慣，爰不另為強制工作之諭知。末查，扣案之重機
    車ＪＯＵ－五七五號車牌一面，非被告所有，有車籍作業系統查詢認可資料在卷
    可稽，亦非供被告犯罪所用之物，爰不予宣告沒收；又被告犯案所持刀械並未經
    扣案，且據其供稱業已丟棄，復查無其他積極證據足資證明尚屬存在，又非屬違
    禁物，爰不另為沒收之宣告。被告搶得之甲○○粉紅色皮包內之八千餘元、黑色
    小海豚行動電話一支、信用卡二張、金融卡三張、身分證一張及駕照一張；方雪
    泳黑色皮包內之三萬元、信用卡七張、提款卡二張、身分證、汽車駕駛執照、健
    保卡、支票各一張及ＮＯＫＩＡ牌六一五０型行動電話一支，除被告供承之現金
    部分及變賣行動電話所得款項已花用殆盡外，均未扣案，復無證據證明尚由被告
    持有或已變得其他財產，顯皆已費失，爰不另為宣告發還之諭知。
據上論斷，應依刑事訴訟法第二百九十九條第一項前段，懲治盜匪條例第五條第一項
第一款，刑法第十一條前段、第五十六條、第四十七條，判決如主文。
中      華      民      國      八十九    年    十二    月      十九    日
      臺灣臺中地方法院刑事第三庭
                                          法  官  張  智  雄
右正本證明與原本無異。
如不服本判決，應於判決送達後十日內向本院提出上訴狀，上訴於臺灣高等法院臺中
分院( 須附繕本 )。
                                          書記官
中      華      民      國      八十九    年    十二    月      二十    日
附錄論罪科刑法條
懲治盜匪條例第五條第一項第一款：
有左列行為之一者，處無期徒刑或七年以上有期徒刑：
一、意圖為自己或第三人不法所有，以強暴、脅迫、藥劑、催眠術或他法，致使不能
    抗拒，而取他人之物或使其交付者。


司法院資訊處製作；財團法人民間司法改革基金會備份。
